【裁判字號】    92,訴緝,148
【裁判日期】    920829
【裁判案由】    毒品危害防制條例
【裁判全文】
臺灣高雄地方法院刑事判決                     九十二年度訴緝字第一四八號
    公  訴  人  臺灣高雄地方法院檢察署檢察官
    被      告  甲○○
右列被告因違反毒品危害防制條例案件，經檢察官提起公訴（九十一年度毒偵字第五
九六七號），本院判決如左：
    主  文
甲○○連續施用第一級毒品，處有期徒刑拾月。又連續施用第二級毒品，處有期徒刑
參月。應執行有期徒刑壹年。
    事  實
一、甲○○前因施用第一級毒品案件（指民國八十七年、八十八年間），經依本院以
    八十八年度毒聲字第一一六三號裁定送觀察、勒戒後，認有繼續施用毒品之傾向
    ，再經本院以八十八年度毒聲字第二一二五號裁定送強制戒治，嗣經停止戒治、
    交付保護期滿，由臺灣高雄地方法院檢察署檢察官於八十九年三月十七日，以八
    十九年度戒毒偵字第二四四號處分書為不起訴處分【另八十六年間，甲○○施用
    毒品部分，經合併前開強制戒治程序後，於八十九年四月十二日，由臺灣高等法
    院高雄分院以八十七年度上訴字第八四八號判決判處免刑，嗣未上訴而確定】。
    詎於前開不起訴處分（免刑判決）確定後，仍未戒絕悔改，復基於施用第一級毒
    品海洛因之概括犯意，自九十一年四月間起至九十一年七月二十四日採尿時起回
    溯二十四小時內之某時止（不含公權力拘束期間），在高雄市前鎮區硫球錏巷三
    十號住處內，以將第一級毒品海洛因摻入香煙內施用之方式，每隔三至四天施用
    一次，連續施用第一級毒品海洛因多次；又另行起意，基於施用第二級毒品安非
    他命之概括犯意，自九十一年四月間起於九十一年七月二十四日採尿時起回溯二
    十四小時內之某時止（不含公權力拘束期間），在高雄市前鎮區硫球錏巷三十號
    住處內，連續施用第二級毒品安非他命多次。嗣於九十一年七月二十四日上午七
    時四十分許，在高雄市○○區○○街十二巷一號十五樓內，為警查獲。
二、案經高雄市政府警察局移送臺灣高雄地方法院檢察署檢察官偵查起訴。
    理  由
一、右述犯罪事實，業據被告甲○○於本院審理時坦白承認。另九十一年七月二十四
    ，經採集被告尿液送高雄市政府衛生局、高雄醫學大學附設中和紀念醫院初驗、
    複驗，結果均呈嗎啡陽性、甲基安非他命陽性反應，有高雄市政府衛生局九十一
    年八月九日高衛試煙字第Ｘ─○二五號煙毒尿液檢驗成績書（非以ＧＣ／ＭＳ方
    式檢驗）、高雄醫學大學附設中和紀念醫院濫用藥物尿液檢驗報告【以ＧＣ／Ｍ
    Ｓ方式檢驗，詳本院九十一年度毒聲字第七○三二號裁定書（附偵查卷第十五頁
    ）】可稽。準此，因被告白自與事實相符，是其施用第一級毒品海洛因、第二級
    毒品安非他命多次之犯行，堪以認定。
二、論罪科刑部分：
  (一)按犯毒品危害防制條例第十條之罪，經觀察勒戒後，有繼續施用毒品之傾向者，
    應由檢察官聲請法院裁定令入戒治處所施以強制戒治，強制戒治或交付保護管束
    期滿，應由檢察官為不起訴處分。經不起訴處分後，五年內再犯或三犯第十條之
    罪，依毒品危害防制條例第二十三條第二項之規定意旨，應由檢察官偵查起訴。
  (二)查被告前因施用第一級毒品案件（指八十七年、八十八年間），經依本院以八十
    八年度毒聲字第一一六三號裁定送觀察、勒戒後，認有繼續施用毒品之傾向，再
    經本院以八十八年度毒聲字第二一二五號裁定送強制戒治，嗣經停止戒治、交付
   保護期滿，由臺灣高雄地方法院檢察署檢察官於八十九年三月十七日，以八十九
    年度戒毒偵字第二四四號處分書為不起訴處分【另八十六年間，甲○○施用毒品
    部分，經合併前開強制戒治程序後，於八十九年四月十二日，由臺灣高等法院高
    雄分院以八十七年度上訴字第八四八號判決判處免刑，嗣未上訴而確定】等情，
    有該裁定書、判決書、不起訴處分書、臺灣高雄地方法院檢察署刑案資料查註紀
    錄表及臺灣高等法院被告全國前案紀錄表可證。又因被告於前開不起訴確定後，
    五年內再犯本件毒品危害防制條例第十條第一項、第二項之罪，是依前開說明，
    自應依法論科。
  (三)另海洛因、安非他命為毒品危害防制條例所稱之第一級毒品、第二級毒品，此觀
    諸該條例第二條第二項第一款、第二款甚明，被告施用上開毒品，核其所為，係
    違反毒品危害防制條例第十條第一項、第二項施用第一級毒品罪、施用第二級毒
    品罪。被告施用第一級毒品、第二級毒品前持有第一級毒品、第二級毒品之行為
    ，本應各論以持有之罪，惟各該次持有毒品之低度行為均為其後施用毒品之高度
    行為所吸收，不另論罪。再被告上開施用第一級毒品、第二級毒品多次犯行，均
    時間緊接，方法相同，所犯又均屬構成要件相同之罪名，顯係基於概括犯意反覆
    實施，應依連續犯之規定，各論以一罪，並依法加重其刑。又上開二罪間，犯意
    各別，行為互異，應分論併罰之。爰審酌被告經觀察勒戒、強制戒治後，均未戒
    絕毒品，另再施用毒品，顯見其自制力不足，無法擺脫毒品，故應藉由刑罰之執
    行，以收教化之功能，並參以被告犯後坦承施用毒品犯行，所犯係自傷行為，尚
    未害及他人等一切情狀，分別量處如主文所示之刑，並定其應執行刑，以資懲儆
    。
三、至九十二年七月十五日十六時十分，被告在高雄市○鎮區○○路、民權路口為警
    查獲，經採集被告尿液送驗後，呈甲基安非他命陽性反應，固有高雄市立凱旋醫
    院九十二年七月二十八日煙毒尿液檢驗成績書可參。惟被告否認通緝期間另再施
    用第二級毒品安非他命（詳本院九十二年八月二十七日審判筆錄），而依現存證
    據資料，僅能證明被告於九十二年七月十五日採尿時起回溯二十四小時內之某時
    ，曾施用第二級毒品安非他命，至其他時間，則無法證明之，因本次查獲距被告
    前次查獲時已近一年，時間並非緊接，尚難認與前開有罪部分，具有連續犯之裁
    判上一罪關係，自應由公訴人另行偵處。
據上論斷，應依刑事訴訟法第二百九十九條第一項前段，毒品危害防制條例第十條第
一項、第二項，刑法第十一條前段、第五十六條、第五十一條第五款，判決如主文。
中      華      民      國      九十二      年    八    月    二十九    日
                                  臺灣高雄地方法院刑事第一庭
                                      法  官  方  百  正
右正本證明與原本無異。
如不服本判決，應於判決送達後十日內，向本院提出上訴狀。
                                      書記官  張  金  蘭
中    華    民    國      九十二      年      八     月   二十九     日
附錄本判決論罪科刑所依據之法條：
毒品危害防制條例第十條
施用第一級毒品者，處六月以上五年以下有期徒刑。
施用第二級毒品者，處三年以下有期徒刑。


司法院資訊處製作；財團法人民間司法改革基金會備份。
